# 利息是否确认问题

提问人：舍我其 谁 1 时间：2022-11-10 17:07:12
业务背景
C公司注册资本 1500 万元，有A公司和B公司两个股东，A公司占股30%，B公司占股70%。 2019 年B公司将对C公司的有息债权本金 3600 万元转让给A公司，转让协议约定A公司取得债权后有权继续收取C公司利息，C公司账面上已按约定计提利息，但A公司因为C公司长期亏损，利息很可能收不到一直没有计提利息。 2022 年，B公司在破产清算程序中与A公司签订破产和解协议，以B公司对C公司的债权 6200 万元和70%股权偿付B公司欠A公司的债务，和解协议已经法院裁定。C公司股权转让后成为A公司全资子公司，A公司后续考虑以对C公司的债权转增股权，并引进新股东增加投资。
咨询问题
1 、 A公司是否应视同C公司财务状况好转计提对C公司的利息确认利息收入？
2 、 如果需要计提，在A公司合并报表上是否要冲回A公司单体确认的利息收入？
3 、 如果不需要计提，在A公司合并报表上何如抵消C公司账面上的应付利息？

回答人：chenyiwei
1 、从主帖信息来看，其中并未涉及C公司基本面的确定性变化（仅有“后续考虑以对C公司的债权转增股权，并引进新股东增加投资”的意向），因此不能仅依据主帖的信息认定原先计提的对C的坏账准备可以转回。
2 、A应依据《企业会计准则第 22 号——金融工具确认和计量（ 2017 年修订）》对第三阶段（已发生减值）的应收债权的利息确认规定，依据摊余成本（已扣减减值准备）乘以实际利率确认利息收入。
3 、无论如何，在A控制C以后，在A的合并报表中，A对C的往来和利息收入、利息支出均应全额抵销，原计提的坏账准备也应冲回。如果A对C构成非同一控制下合并的，则在购买日对取得C的可辨认净资产按公允价值入账，这时的公允价值计量应充分考虑C目前的经营现状，不应高估，以免后续需要计提大额的减值准备。